【裁判字號】    98,聲,106
【裁判日期】    980218
【裁判案由】    返還擔保金
【裁判全文】
臺灣臺南地方法院民事裁定               98年度聲字第106號
聲  請  人  葵芳織造廠股份有限公司
法定代理人  甲○○
相  對  人  佳華服裝有限公司
法定代理人  乙○○
相  對  人  丙○○
上列聲請人聲請返還擔保金事件，本院裁定如下：
    主  文
本院九十六年存字第一五零三號提存事件聲請人所提存之擔保金
新台幣捌拾陸萬元准予發還。
訴訟費用由相對人佳華服裝有限公司負擔。
    理  由
一、按訴訟終結後，供擔保人證明已定20日以上之期間，催告受
    擔保利益人行使權利而不行使者，法院應依供擔保人之聲請
    ，以裁定命返還其提存物，民事訴訟法第104條第1項第3款
    前段定有明文。前開規定，於其他依法令供訴訟上之擔保者
    準用之，並為同法第106條所明定。
二、本件聲請意旨略以：聲請人與相對人佳華服裝有限公司請求
    給付貨款事件，前遵本院96年度裁全字第1285號民事假扣押
    裁定，為擔保假扣押之執行，曾提供新台幣860,000元為擔
    保金，以本院96年度存字第1503號提存事件提存在案；茲因
    上開假扣押之本案訴訟業經本院以96年度促字第59809號支
    付命令裁定確定，該訴訟業已終結並經聲請人並以本院97年
    度聲字第1408號裁定，通知相對人於送達後20日內，就其因
    本院96年度執全字第1441號假扣押執行所受損害，向聲請人
    行使權利，然相對人佳華服裝有限公司於該裁定送達20日內
    未向聲人行使權利，為此爰以依民事訴訟法第104條第1項第
    3 款規定，請求裁定准予發還本院96年度存字第1503號提存
    事件所提存之系爭擔保金等語。
三、查聲請人主張之前開事實，業據其提出本院96年度裁全字第
    1285號假扣押裁定、96年度存字第1503號提存書、96年度促
    字第59809號支付命令及確定證明書、97年度聲字第1408號
    確定證明書等件影本為證，並經本院依職權調閱96年度裁全
    字第1285號、96年度執全字第1441號、96年度存字第1503號
    、96年度促字第59809號卷宗審核，查明無訛。從而聲請人
    對相對人佳華服裝有限公司聲請返還提存之擔保物，核與上
    開規定相符，應予准許。至於相對人丙○○非本件提存擔保
    金之相對人，聲請人對之聲請返還擔保金，於法無據，該部
    分聲請應予駁回。
四、依民事訴訟法第95條、第78條，裁定如主文。
中    華    民    國    98    年    2     月    18    日
                  民事第三庭    法  官  黃莉莉
以上正本係照原本作成。
如不服本裁定應於送達後10日內向本院提出抗告狀，並繳納抗告
費新臺幣1,000元。
中    華    民    國    98    年    2     月    18    日
                                書記官  陳著振


司法院資訊處製作；財團法人民間司法改革基金會備份。
